【裁判字號】    92,訴,562
【裁判日期】    921124
【裁判案由】    毒品危害防制條例
【裁判全文】
臺灣士林地方法院刑事判決                          九十二年度訴字第五六二號
    公  訴  人  臺灣士林地方法院檢察署檢察官
    被      告  甲○○
右列被告因違反毒品危害防制條例案件，經檢察官提起公訴（九十二年度毒偵字第八
九二號），本院經訊問被告後，被告為認罪之答辯，認為宜以簡式審判程序審理，並
判決如左：
    主  文
甲○○施用第一級毒品，處有期徒刑捌月；又施用第二級毒品，處有期徒刑伍月；應
執行有期徒刑拾壹月。
    事  實
一甲○○前有違反肅清煙毒條例、麻醉藥品管理條例、槍砲彈藥刀械管制條例、竊盜
  等前科（於本件均不構成累犯）。復因施用毒品案件，經台灣高等法院以八十七年
  度上易字第三○五二號裁定送觀察、勒戒，認有繼續施用毒品之傾向，由該院裁定
  送強制戒治，於強制戒治期滿，由臺灣高等法院於民國八十八年九月三十日，以八
  十七年度上易字第三○五二號、八十七年度上訴字第一九八九號判決免刑確定。詎
  仍不知悔悟，復分別基於施用第一級毒品及第二級毒品之犯意，於九十二年五月二
  十八日下午為警查獲後採尿前一二０小時內某時（不含為警查獲後），及上開採尿
  前九十六小時內某時（不含為警查獲後），在其臺北市○○區○○路其友人住處，
  分別以將海洛因摻入香菸內之方式施用第一級毒品海洛因一次，及以將安非他命放
  入其友人之水煙斗內點火施用其煙氣之方式施用第二級毒品安非他命一次。嗣於九
  十二年五月二十八日中午十二時四十分，為警在其台北市○○區○○路二段一七九
  巷四六弄十五號二樓住處查獲。
二案經臺北市政府警察局內湖分局報告台灣士林地方法院檢察署檢察官偵查起訴。
   理  由
一右揭犯罪事實，業據被告甲○○於本院自白不諱，而被告為警查獲時所採集之尿液
  ，經送台北市立療養院初步鑑定，呈安非他命及嗎啡陽性反應，再經該院委託行政
  院衛生署所認可之濫用藥物尿液檢驗機構以氣相層析質譜儀檢驗，亦呈安非他命及
  嗎啡陽性反應等情，有台北市立療養院煙毒尿液檢驗報告書在卷可參。另被告就施
  用安非他命及海洛因之時間雖不復記憶，惟查個人口服投與甲基安非他命後，其尿
  液中能否驗出安非他命陽性反應，與其投與方式、投與量、個人體質、採尿時間及
  檢測儀器之精密度等有關，一般而言，約百分之七十於口服投與後二十四小時內自
  尿中排出，約百分之九十於九十六小時內自尿中排出，從而吸食時間距採集尿液時
  間最長可能不會超過四日，此有行政院衛生署藥物食品檢驗局八十一年二月八日八
  一藥檢壹字第一一五六號函可參。而初次吸食煙毒者，經人體代謝作用於八小時內
  ，約有百分之八十之量排出，二十四小時後，約有百分之九十排出，七十二小時後
  仍有微量排出，依個人體質不同排出時間亦有差異，尤其成癮者其於吸食後一二０
  小時內所採尿液，配合具公信力之儀器，仍可驗出等情，有憲兵司令部八十年三月
  二十五日八十年鑑驗字０九九九號函可稽，是若被告尿液中驗得安非他命及海洛因
  反應，應認其於採尿前九十六小時內某時有施用安非他命，於一二０小時內某時有
  施用海洛因。是被告應於為警採尿前一二０小時內某時（不含為警查獲後）施用海
  洛因，及在採尿時之前九十六小時期間內（不含為警查獲後）施用安非他命甚明。
  又被告雖於本院自承另有施用海洛因一、二次云云，然此除被告之自白外，並無證
  據可證，自難以被告之自白遽認被告另有施用一、二次海洛因，附此敘明。
  本件事證明確，被告犯行洵堪認定，應依法論科。
二按海洛因、安非他命分屬毒品危害防制條例第二條第一項第一款、第二款所規範之
  第一級、第二級毒品。又施用毒品經觀察勒戒後，有繼續施用毒品之傾向，由檢察
  官聲請法院裁定令入戒治處所施以強制戒治，期滿，應由檢察官為不起訴處分，為
  不起訴處分後五年內再施用毒品者，應進入訴訟程序審理，毒品危害防制條例第二
  十條第二項、第二十三條定有明文。又同條例第三十五條第三款規定，本條例修正
  施行前繫屬之案件，除有刑法第二條第一項但書之情形外，於修正施行後，審判中
  由法院依修正後規定處理之；依修正後規定應為不起訴處分者，法院應為免刑之判
  決。查被告前施用毒品案件，於毒品危害防制條例修正前繫屬於法院，經臺灣高等
  法院裁定送觀察、勒戒後，認有繼續施用毒品之傾向，而經法院裁定送強制戒治，
  於強制戒治期滿，由臺灣高等法院於八十八年九月三十日，以八十七年度上易字第
  三○五二號、八十七年度上訴字第一九八九號判決免刑確定等情，有台灣高等法院
  被告全國前案紀錄表、檢察官透過電腦網路調取之前開台灣高等法院裁定、判決在
  卷可參。是本件被告再度施用第一級毒品海洛因、第二級毒品安非他命，係施用毒
  品經觀察勒戒後，有繼續施用毒品傾向，經檢察官聲請強制戒治，期滿，經法院為
  免刑判決後，五年內再施用毒品，符合上開規定，合先敘明。
三核被告施用海洛因、安非他命之行為，分別係犯毒品危害防制條例第十條第一項之
  施用第一級毒品罪，及同條例第十條第二項之施用第二級毒品罪。被告於施用毒品
  海洛因、安非他命前後持有各該毒品之低度行為，應分別為施用之高度行為所吸收
  ，均不另論罪。被告所犯上開施用第一級毒品、第二級毒品二罪間，犯意各別，行
  為互異，罪質互殊，應分論併罰。爰審酌被告前有毒品前科，竟仍不知悔改，陷於
  毒癮而難以自拔，及其犯罪之動機、手段、於本件犯罪後尚能坦承犯行，態度良好
  等一切情狀，分別量處如主文所示之刑，並定其應執行刑。
四扣案之殘渣袋一只，內雖有安非他命殘渣，惟被告辯稱：該殘渣袋係伊前案施用毒
  品所留下，與本件施用毒品無涉等語，查卷內並無證據證明扣案之殘渣袋為供被告
  犯本件施用毒品罪所用，而被告前確有施用毒品之犯行，有台灣高等法院被告全國
  前案紀錄表在卷可稽，是被告前所辯尚難認為不實。既無證據證明該殘渣袋與被告
  本件犯行有涉，是無從諭知沒收。
五依刑事訴訟法第二百九十九條第一項前段、第二百七十三條之一第一項、毒品危害
  防制條例第十條第一項、第二項、刑法第十一條前段、第五十一條第五款，判決如
  主文。
本案經檢察官林聰良到庭執行職務。
中      華      民      國      九十二      年    十一  月    二十四    日
                                  臺灣士林地方法院刑事第五庭
                                      法  官  江  翠  萍
右正本證明與原本無異。
如不服本判決，應於判決送達後十日內，向本院提出上訴狀。
                                      書記官  范  淑  芬
中      華      民      國      九十二      年    十一  月    二十六    日
附錄本判決論罪科刑依據之法條：
毒品危害防制條例第十條第一項、第二項
施用第一級毒品者，處六月以上五年以下有期徒刑。
施用第二級毒品者，處三年以下有期徒刑。


司法院資訊處製作；財團法人民間司法改革基金會備份。
